# 致同法规快讯 — 财政部发布《企业会计准则解释第 14 号》

提问人：ying0518 时间：2021-02-03 15:04:26
“社会资本方提供建造服务（含建设和改扩建，下同）或发包给其他方等，应当按照《企业会计准则第 14 号——收入》确定其身份是主要责任人还是代理人，并进行会计处理，确认合同资产。 ”
当初征求意见的时候，我就觉得应该删除“确认合同资产”这几个字，因为无形资产模式下，收入对应的是特许使用权（收费权）而不是合同收款权，现在的正式稿保留了这个措辞，实务中如何理解？
1 、一种可能的做法是，按解释 14 号措辞，建造期间，无形资产模式下在按进度确认收入的同时确认合同资产，然后在PPP项目资产达到预定可使用状态时，将相关PPP项目资产的对价金额或确认的建造收入金额确认为无形资产，合同资产根据金融工具准则计提信用风险损失，但很显然这种按进度确认的所谓合同资产面临的不是客户的信用风险，而是特许经营权的经营风险。
2 、另一种可能的做法是，建造期间，无形资产模式下按进度确认收入的同时确认其他非流动资产，在项目达到预定可使用状态时，将其他非流动资产结转无形资产。其他非流动资产参照资产减值准则计提减值准备。这种做法应更符合无形资产模式的实质，即通过提供建造服务获取项目特许经营权，建造期投入类似于购买特许经营权的预付款项，但这种做法和解释 14 的措辞存在差异。
以上理解，我更倾向于第二种，请楼主和陈版指正。

回答人：chenyiwei
个人理解：根据解释 14 号，合同资产也分类金融资产和非金融资产，针对非金融资产的合同资产的减值，应适用 8 号资产减值准则；类金融资产的合同资产的减值适用CAS 22。

提问人：逆增上 缘 时间：2021-02-09 18:35:36
“社会资本方提供建造服务（含建设和改扩建，下同）或发包给其他方等，应当按照《企业会计准则第 14 号——收入》确定其身份是主要责任人还是代理人，并进行会计处理，确认合同资产。 ”
是否是指以后未提供建造服务的，也可以确认建造收入了？原文的提法是提供建造服务或发包给其他方，则在发包的情况下，是否需要签订总包合同？若仍然需要签订总包合同，则还是跟解释 2 号的精神一样呢。

回答人：chenyiwei
根据合同条款并结合实质重于形式原则，考虑能否按总额法确认收入和成本。